臺灣桃園地方法院刑事判決
110年度審易字第1235號
公  訴  人  臺灣桃園地方檢察署檢察官 
被      告  林子喬



上列被告因恐嚇案件，經檢察官提起公訴（110年度偵字第10613
號），本院判決如下：
    主  文
林子喬犯恐嚇危害安全罪，處拘役肆拾日，如易科罰金，以新臺
幣壹仟元折算壹日。
    事  實
一、林子喬與胡雅婷前為男女朋友，雙方於民國109年2月底分手。
    林子喬因胡雅婷提出分手，心有不甘，基於恐嚇之犯意，於1
    09年2月26日起至3月1日間，每日撥打電話向胡雅婷恫稱：
    「我有派4個人去你家輪流站崗、剪網路線、按門鈴、轉動
    門鎖」等語，以此將要加諸身體及財產之惡害通知胡雅婷，使
    胡雅婷心生恐懼，致生危害於安全。
二、案經案經胡雅婷訴由新北市政府警察局淡水分局報告臺灣士
    林地方檢察署陳請臺灣高等檢察署檢察長令轉臺灣桃園地方
    檢察署檢察官偵查起訴。
    理  由
壹、證據能力部分：
一、按被告以外之人於審判外之言詞或書面陳述，除法律有規定
    者外，不得作為證據，刑事訴訟法第159 條第1 項固有明文
    ；惟被告以外之人於審判外之陳述，雖不符同法第159 條之
    1 至之4 規定，而經當事人於審判程序同意作為證據，法院
    審酌該言詞陳述或書面陳述作成時之情況，認為適當者，亦
    得為證據；當事人、代理人或辯護人於法院調查證據時，知
    有第159 條第1 項不得為證據之情形，而未於言詞辯論終結
    前聲明異議者，視為有前項之同意，同法第159 條之5 亦定
    有明文。本件檢察官、被告林子喬於本院準備程序時，並不
    爭執本院所引用之供述證據之證據能力，且於本院言詞辯論
    終結前均未聲明異議。經審酌本院所引用之供述資料作成時
    之情況，核無違法取證或其他瑕疵之情形，認為以之作為證
    據為適當，均得作為證據。
二、本件認定事實所引用之卷證內所有文書證據及證物，檢察官
    、被告均未主張排除前開書證之證據能力，且迄於本院言詞
    辯論終結前均未表示異議。本院審酌前開書證，並無證據證
    明係公務員違背法定程序所取得，亦無刑事訴訟法第159 條
    之4 之顯有不可信之情況與不得作為證據之情形，本件認定
    事實所引用之本件卷證所有文書證據，亦均認為有證據能力
    。
貳、實體部分：
一、訊據被告林子喬固坦承於上述時間，以電話向告訴人表示「
    我有派4個人去你家輪流站崗、剪網路線、按門鈴、轉動門
    鎖」等情，但否認有恐嚇犯行，辯稱：想嚇嚇告訴人，是半
    開玩笑，不是要恐嚇告訴人等語。惟查：
  ㈠被告於109年2月26日起至3月1日間，每日撥打電話向證人即
    告訴人胡雅婷恫稱：「我有派4個人去你家輪流站崗、剪網
    路線、按門鈴、轉動門鎖」等語，使證人胡雅婷心生恐懼等
    事實，業據證人胡雅婷證述明確（參臺灣士林地方檢察署10
    9年度偵字第20015號卷第21至25頁、第137至143頁）。再依
    據國軍新竹地區醫院附設民眾診療服務處診斷證明書（參同
    上偵卷第49頁）所示，可見證人胡雅婷於109年3月4日，因
    憂鬱、情緒低落、自殺想法等症狀就醫，經醫師診斷結果，
    認其為急性壓力反應、疑似嚴重憂鬱症等情。由此足見，被
    告於前述期間，以電話用上述話語，恐嚇證人胡雅婷，危害
    證人胡雅婷之安全，致證人胡雅婷心生畏懼，並就醫治療等
    事實。　
　㈡至被告以上述情詞做辯解。然查，被告於上述期間，以電話
    向證人胡雅婷說「我有派4個人去你家輪流站崗、剪網路線
    、按門鈴、轉動門鎖」等語，在客觀上觀察，會使聽聞該等
    言詞之人，感受到說此話語的人，有可能以前述方式危害其
    身體、財產，而產生畏懼心理。再衡酌證人胡雅婷因被告前
    述語詞，心生畏懼產生情緒低落等情狀而就醫，有前述診斷
    證明書附卷可佐，益見被告確有恐嚇告訴人之舉。由此可見
    ，被告的辯解不實，不足採信。
  ㈢綜上，被告上述辯解，顯為臨訟卸責、避重就輕之詞，均不
    足採信。此外，復有上述診斷證明書附卷可憑，其恐嚇危害
    安全犯行，堪以認定。
二、論罪科刑：
  ㈠核被告林子喬所為，係犯刑法第305條之恐嚇危害安全罪。被
    告前開數次恐嚇行為，主觀上均係基於單一恐嚇犯意，客觀上
    係於密切接近之時間先後實施，侵害同一告訴人之自由法益，
    各行為之獨立性極為薄弱，依一般社會健全觀念，在時間差距
    上，難以強行分開，在刑法評價上，以視為數個舉動之接續施
    行，合為包括之一行為予以評價，較為合理，應論以接續犯之實
    質一罪。
　㈡爰審酌被告僅因與告訴人分手心有不甘，即以上述方式恐嚇
　　告訴人，致生危害於告訴人之安全，所為非是。復衡酌被告
　　犯後未能坦承罪行難認犯後態度良好，兼衡被告之犯罪動機
　　、情節、生活、經濟狀況、素行、年紀、智識程度及迄今尚
　　未與告訴人和解、賠償損失等一切情狀，量處如主文所示之
    刑，並諭知易科罰金折算標準，以示懲儆。　
據上論斷，應依刑事訴訟法第299 條第1 項前段，刑法第305 條
、第41條第1 項前段，刑法施行法第1 條之1 第1 項，判決如主
文。
本案經檢察官劉仲慧到庭執行職務。
中　　華　　民　　國　　111 　年　　6 　　月　　8 　　日
                   刑事審查庭    法  官  呂曾達
以上正本證明與原本無異。
如不服本判決應於收受判決後20日內向本院提出上訴書狀，並應
敘述具體理由。其未敘述上訴理由者，應於上訴期間屆滿後20日
內向本院補提理由書(均須按他造當事人之人數附繕本)「切勿逕
送上級法院」。 
  　　　　　　　　　　　　　　　書記官　楊淨雲
中　　華　　民　　國　　111 　年　　6 　　月　　9 　　日
附錄本案論罪科刑法條：
中華民國刑法第305條
以加害生命、身體、自由、名譽、財產之事恐嚇他人，致生危害
於安全者，處 2 年以下有期徒刑、拘役或 9 千元以下罰金。